【裁判字號】    98,財管,55
【裁判日期】    980821
【裁判案由】    選任遺產管理人
【裁判全文】
臺灣板橋地方法院民事裁定              98年度財管字第55號
聲  請  人  財政部台灣省北區國稅局中和稽徵所
法定代理人  乙○○
上列聲請人聲請對被繼承人甲○○○選任遺產管理人事件，本院
裁定如下：
    主    文
選任財政部國有財產局台灣北區辦事處為被繼承人甲○○○（女
、民國○○年○ 月○○日生、身分證統一編號：Ｚ000000000號、生前
最後設籍台北縣中和市○○路327 巷70號2 樓、民國96年8 月25
日死亡）之遺產管理人。
程序費用由被繼承人甲○○○之遺產負擔。
    理    由
一、按繼承開始時，繼承人之有無不明，而無親屬會議或親屬會
    議未於一個月內選定遺產管理人者，利害關係人或檢察官得
    聲請法院選任遺產管理人，並由法院依公示催告程序，定六
    個月以上之期限，公告繼承人，命其於期限內承認繼承；又
    被繼承人之所有繼承人均拋棄其繼承權者，亦準用關於無人
    承認繼承之規定，民法第1177條、第1178條第2 項、第1176
    條第6 項定有明文。
二、本件聲請意旨略以：被繼承人林大惟於民國81年12月24日死
    亡，其繼承人為甲○○○（配偶）、林俊成（孫）、林佳錚
    （孫）、邵偉倫（孫）及邵瓊儀（孫）。因遺有財產，聲請
    人核定課徵遺產稅及罰緩本稅各新台幣507,396 元，並於87
    年9 月14日對甲○○○取得合法送達稅單之回執，因逾滯納
    期仍未繳納，經聲請人移送法務部行政執行署板橋行政執行
    處強制執行，惟林謝邀治於96年8 月25日死亡，其繼承人全
    部拋棄繼承，因聲請人已對甲○○○取得其因繼承林大惟遺
    產而核定應納遺產稅之合法執行名義，為避免因甲○○○死
    亡，無人繼承，致影響遺產管理及國稅徵收，爰依非訟事件
    法第154 條第1 項規定，聲請選任財政部國有財產局為被繼
    承人甲○○○之遺產管理人等語。
三、本件聲請人主張之上開事實，業據提出法務部行政執行署板
    橋行政執行處98年2 月10日板執孝90年遺稅執專字第000544
    98號函、被繼承人林大惟遺產稅核定通知書、林大惟及甲○
    ○○之除戶戶籍謄本、繼承系統表、本院97年7 月30日板院
    輔家科春潁字第051928號函影本、本院97年12月19日板院輔
    家科春吟字第089887號函影本、被繼承人甲○○○家庭成員
    （三親等）資料查詢清單、被繼承人林大惟之5 名子女之全
    戶戶籍資料清單、林俊成等4 人個人戶籍資料查詢清單等件
    為憑，足堪信為真實。
四、從而，聲請人主張前揭等事實，經核尚無不合，且本院審酌
    被繼承人，查無其他繼承人，未能依法選定遺產管理人，而
    被繼承人之財產亟待適當管理為是，準此，本院依法選任財
    政部國有財產局台灣北區辦事處為被繼承人甲○○○之遺產
    管理人。
五、依非訟事件法第157 條，裁定如主文。
中    華    民    國    98    年    8     月     21   日
                  家事庭  法  官  毛崑山
以上正本係照原本作成。
如對本裁定抗告須於裁定送達後10日內向本院提出抗告狀。
中    華    民    國    98    年    8     月     21   日
                          書記官  廖宮仕


司法院資訊處製作；財團法人民間司法改革基金會備份。
